【裁判字號】    98,親,204
【裁判日期】    990311
【裁判案由】    否認子女
【裁判全文】
臺灣臺南地方法院民事判決               98年度親字第204號
原      告  丁○○
訴訟代理人  黃進祥律師
            江順雄律師
            黃建雄律師
被      告  丙○○
兼前列一人
法定代理人  乙○○
訴訟代理人  甲○○
前當事人間請求否認子女事件，經本院於民國99年2月25日言詞
辯論終結，判決如下：
    主      文
確認被告丙○○非被告乙○○之婚生子。
訴訟費用新臺幣參仟元由原告負擔。
    事實及理由
一、原告主張：原告與被告乙○○於民國86年10月6日結婚，育
    有子女李志穎、李佳鈜、李怡儂，原告於96年11月底因故返
    回娘家，未再與被告乙○○同居，且因工作緣故與訴外人陳
    先虎認識交往，而自陳先虎處受胎，並於98年11月11日產下
    一子即被告丙○○。原告與被告乙○○雖嗣經法院判決離婚
    ，而於98年7月20日確定，然被告丙○○依法仍受婚生推定
    ，推定為被告乙○○之子，惟被告丙○○顯非原告自被告乙
    ○○受胎所生，為此，提起本件訴訟等語，並聲明：如主文
    第1項所示。
二、被告抗辯：孩子確實非原告與被告乙○○所生，原告於96年
    11月28日起即與被告乙○○分居，失去聯絡，並請求訴訟費
    用由原告負擔等語。
三、得心證之理由：
  (一)本件原告主張之事實，業據其提出戶籍謄本、臺灣高雄地方
    法院98年度婚字第148號民事判決書為證，並經國立成功大
    學醫學院附設醫院鑑定訴外人陳先虎與被告丙○○之間是否
    存有親子血緣關係，依據成大醫院為訴外人陳先虎與被告丙
    ○○為血緣鑑定，其鑑定結果為：「本系統所檢驗之DNA點
    位皆無法排除陳先虎（男，民國○○年○月○○日生，身分證字
    號Ｚ0000 00000號）與丙○○（男，民國○○年○○月○○日生，
    身分證字號Ｚ000000000號）之血緣關係，其親子關係指數為
    643672.2 53972，親子關係概率值為99.999984%」，有該院
    血緣鑑定報告書在卷可參，堪認訴外人陳先虎與被告丙○○
    確實有親子關係，而被告乙○○與被告丙○○確實無親子關
    係。
  (二)按從子女出生日回溯第181日起至第302日止為受胎期間。又
    妻之受胎，係在婚姻關係存續中者，推定其所生之子女為婚
    生子女。前項推定，夫妻之一方或子女能證明子女非婚生子
    女者，得提起否認之訴。前項否認之訴，夫妻之一方自知悉
    該子女非為婚生子女，或子女自知悉其非為婚生子女之時起
    二年內為之，民法第1062條第1項、第1063條分別定有明文
    。又否認子女之訴，由夫起訴者，以妻及子女為共同被告，
    民事訴訟法第589條之1第1項後段定有明文。查本件被告丙
    ○○係98年11月11日出生，有戶籍查詢資料為證，其受胎期
    間在原告與被告乙○○婚姻關係存續中，被告丙○○應推定
    為原告之婚生子女。然實際上被告丙○○非原告自被告乙○
    ○受胎所生，已如上述。從而，原告於知悉被告丙○○出生
    後尚未滿二年時，訴請否認被告丙○○為原告自被告乙○○
    受胎所生之婚生子女，核與上開規定相符，應予准許。
  (三)另本件訴訟費用為第一審裁判費新臺幣3,000元，兩造同意
    由原告負擔，爰命由原告負擔。
四、結論：原告之訴為有理由，依民事訴訟法第79條、第87條第
    1項，判決如主文。
中    華    民    國    99    年    3     月    11    日
                      家事法庭    法  官  郭貞秀
上為正本係照原本作成。
如對本判決上訴，須於收受判決正本送達後20日內向本院提出上
訴狀。
中    華    民    國    99    年    3     月    11    日
                                  書記官  鄭隆慶

司法院資訊處製作；財團法人民間司法改革基金會備份。
